臺灣臺中地方法院刑事判決　　　　　　　　　　　　　　九十一年度易字第六號
　　公　訴　人　臺灣臺中地方法院檢察署檢察官
　　被　　　告　乙○○
右列被告因妨害公務案件，經檢察官提起公訴（九十年度偵字第二二一二二號），本
院判決如左：
    主  文
乙○○連續於公務員依法執行職務時，當場侮辱，處拘役貳拾日，如易科罰金，以參
佰元折算壹日。
    事  實
一、乙○○曾於民國八十二年間，因妨害自由案件，經本院判處有期徒刑三月確定，
    於八十二年六月十八日易科罰金執行完畢（未構成累犯），竟仍不知謹慎行事，
    復於九十年十二月九日上午七時四十三分許，騎乘機車行經臺中縣大肚鄉○○路
    ○段與興和路路口時，因闖紅燈遭警員舉發其交通違規。嗣乙○○於同日上午八
    時十五分許，前往臺中縣大肚鄉○○路○段五六四之五號福山郵局欲繳交款項，
    而將其騎乘之機車停放於該郵局前之快車道上，適臺中縣警察局烏日分局警員甲○○及丙○○於上址依法執行金融機構巡簽職務，發現乙○○有違規停車之嫌而
    上前盤問取締，並要求提出身分證，詎乙○○因先前遭警員開立交通罰單後，繼
    又遭警員盤問而心生不悅，竟基於當場侮辱公務員之概括犯意，先對警員甲○○
    及丙○○口出穢言，即以閩南語接續辱罵：「幹你娘」、「幹你娘老雞巴」等語
    ，當場侮辱警員甲○○及丙○○，嗣經警員甲○○及丙○○將其依法逮捕，帶回
    臺中縣警察局烏日分局追分派出所處理，乙○○復於警員甲○○依法執行製作詢
    問筆錄之職務時，再口出穢言以閩南語辱罵：「哭爸」等語，當場侮辱警員甲○○。
二、案經臺中縣警察局烏日分局報請臺灣臺中地方法院檢察署檢察官偵查起訴。
    理  由
一、訊據被告乙○○固坦承於前揭時地因闖紅燈遭警員舉發其交通違規，嗣於福山郵
    局前又經警員盤問之事實，惟其矢口否認有何當場侮辱警員之犯行，辯稱：伊當
    時只是說話比較大聲而已，並沒有辱罵警員云云。經查被告於警員甲○○及丙○○依法上前盤問取締時，確有口出穢言以閩南語接續辱罵：「幹你娘」、「幹你
    娘老雞巴」，當場侮辱警員甲○○及丙○○之情，業據被害人即當時在場依法執
    行勤務之警員丙○○於本院審理中指述綦詳，並有甲○○及丙○○所製作之職務
    報告書、現場位置圖及舉發違反道路交通管理事件通知單影本各一紙在卷可稽；
    另被告於警員甲○○依法執行製作詢問筆錄之職務而詢及「以上所說是否實在」
    時，亦口出穢言以閩南語辱罵：「哭爸」，當場侮辱警員甲○○之情，復經臺灣
    臺中地方法院檢察署檢察官於偵查中勘驗警詢錄音帶屬實，有警詢錄音帶一捲及
    勘驗筆錄一紙附卷可考。是被告前開所辯，顯係事後卸責之詞，不足採信。本件
    事證已臻明確，其犯行堪予認定。
二、被告於警員依法執行職務時，當場出言辱罵，核其所為，係犯刑法第一百四十條
    第一項之當場侮辱公務員罪。其在福山郵局前出言辱罵警員二次，係在時間、空
    間緊密連接下之二個動作，應為接續犯；其對甲○○及丙○○二名警員依法執行
    職務時，當場侮辱，係屬侵害單一之國家法益，僅成立單純一罪。又其先後於福
    山郵局前及追分派出所內之侮辱警員犯行，時間緊接，所犯構成要件相同罪名，
    顯係基於概括犯意為之，為連續犯，應以一罪論，並依法加重其刑。爰審酌被告
    素行不佳，竟仍不知謹慎行事，僅因一時情緒不滿，即出言辱罵藐視依法執行職
    務之警員，其行為殊屬不當，惟念及被告智識程度不高等一切情狀，量處如主文
    所示之刑，並諭知易科罰金之折算標準。
據上論斷，應依刑事訴訟法第二百九十九條第一項前段，刑法第五十六條、第一百四
十條第一項、第四十一條第一項前段，罰金罰鍰提高標準條例第一條前段、第二條，
判決如主文。
中      華      民      國    九十一    年     一       月      二十一  日
                              臺灣臺中地方法院刑事第四庭
                                      法  官  張  靜  琪
右正本證明與原本無異。
如不服本判決，應於送達後十日內向本院提出上訴狀（須附繕本），上訴於臺灣高等
法院臺中分院。
                                      書記官
中      華      民      國    九十一    年     一       月      二十一  日
附錄本案論罪科刑法條全文
刑法第一百四十條第一項：
於公務員依法執行職務時，當場侮辱，或對於其依法執行之職務公然侮辱者，處六月
以下有期徒刑、拘役或一百元以下罰金。
